【裁判字號】    98,重訴,11
【裁判日期】    990423
【裁判案由】    侵權行為損害賠償
【裁判全文】
臺灣屏東地方法院民事裁定              98年度重訴字第11號
原      告  乙○○
訴訟代理人  劉嘉裕律師
被      告  振和營造股份有限公司
法定代理人  丙○○
兼上列一人
訴訟代理人  甲○○
上列當事人間請求侵權行為損害賠償事件，本院裁定如下：
    主  文
原告之訴及假執行之聲請均駁回。
訴訟費用由原告負擔。
    理  由
一、按因犯罪而受損害之人，於刑事訴訟程序得附帶提起民事訴
    訟，對於被告及依民法負賠償責任之人，請求回復其損害，
    刑事訴訟法第487 條第1 項固定有明文。惟該條項所稱之「
    依民法負賠償責任之人」，係指該刑事案件中依民法規定應
    負賠償責任之人而言，故附帶民事訴訟之原告所主張之共同
    加害人，必以在刑事程序中經認定係共同侵權行為之人，始
    得謂為依民法負賠償責任之人，否則對之提起是項附帶民事
    訴訟，即難謂為合法（最高法院96年度台上字第978 號判決
    參照）。
二、本件原告主張被告王水富為被告振和營造股份有限公司之受
    僱人，竟將被告振和營造股份有限公司承攬工程所用之涵管
    ，堆置在屏東縣屏東市○○路456 巷巷口機車道外側之土地
    上，且堆置過高，又未設置警告標誌，以致丁○○騎乘機車
    行經該路段時視線受影響，而撞及原告，致原告受重傷，被
    告甲○○應與丁○○對原告負共同侵權行為之損害賠償責任
    ，被告振和營造股份有限公司亦應就被告甲○○之侵權行為
    負僱用人責任等情，於本院97年度交易字第32號刑事案件審
    理中，提起附帶民事訴訟，依民法第185 條第1 項、第191
    條第1 項（起訴狀誤載為第191 條之1 ）及第188 條第1 項
    之規定，請求被告連帶給付原告新台幣18,313,649元及其法
    定遲延利息。
三、惟查：本件丁○○被訴過失重傷害案件，其犯罪事實並未涉
    及被告甲○○堆置涵管過高或未設置警告標誌一節，且原告
    對被告甲○○所提過失致重傷之告訴，業經檢察官對被告甲
    ○○為不起訴處分確定之事實，有臺灣屏東地方法院檢察署
    96年度偵字第7271號檢察官起訴書、96年度偵字第7243號、
    第7265號檢察官不起訴處分書及臺灣高等法院高雄分院檢察
    署97年度上聲議字第477 號處分書在卷可憑，並經本院調卷
    查明屬實。是被告甲○○既非於刑事程序中經認定係共同侵
    權行為之人，則其與僱用人即被告振和營造股份有限公司即
    非刑事訴訟法第487 條第1 項所謂依民法負賠償責任之人，
    原告對渠等提起本件附帶民事訴訟，顯難謂為合法，應予駁
    回。又原告之訴既經駁回，其假執行之聲請已失所附麗，應
    併駁回之。
四、依民事訴訟法第249 條第1 項第6 款、第95條、第78條，裁
    定如主文。
中    華    民    國    99    年    4     月    23    日
                    民事第一庭    法  官  春生
正本係照原本作成。
如不服本裁定應於送達後10日內向本院提出抗告狀，並繳納抗告
費新台幣1,000 元。
中    華    民    國    99    年    4     月    23    日
                                  書記官  蘇雅慧

司法院資訊處製作；財團法人民間司法改革基金會備份。
